臺灣臺北地方法院民事裁定
111年度小上字第32號
上  訴  人  賴松田  
被上訴人    耀宇汽車有限公司

法定代理人  蔣珮青  
上列當事人間請求損害賠償等事件，上訴人對於民國110年9月24
日本院新店簡易庭109年度店小字第1805號第一審小額民事判決
提起上訴，本院裁定如下：
    主  文
上訴駁回。
第二審訴訟費用新臺幣壹仟伍佰元由上訴人負擔。
    理  由
一、按對於小額程序第一審裁判之上訴或抗告，非以其違背法令
    為由，不得為之；上訴狀內應記載上訴理由，表明下列各款
    事項：㈠原判決所違背之法令及其具體內容。㈡依訴訟資料可
    認為原判決有違背法令之具體事實，民事訴訟法第436 條之
    24第2項、第436條之25分別定有明文。又依同法第436 條之
    32第2項準用第468條、第469條第1款至第5 款規定，判決不
    適用法規或適用不當者，為違背法令；判決有同法第 469條
    規定所列第1款至第5款情形之一者，為當然違背法令。是當
    事人對於小額程序第一審判決提起上訴，如依民事訴訟法第
    468 條規定，以小額程序第一審判決有不適用法規或適用法
    規不當為理由時，其上訴狀或理由書應有具體之指摘，並揭
    示該法規之條項或其內容，若係成文法以外之法則，應揭示
    該法則之旨趣，倘為司法院解釋，則應揭示該解釋之字號或
    其內容。上訴狀或理由書如未依此項方法表明者，即難認為
    已對小額程序第一審判決之違背法令有具體之指摘，其上訴
    自難認為合法，最高法院71年台上字第314號判決要旨可資
    參照。再按所謂判決違背法令，係指原判決有不適用法規或
    適用不當之情形，若僅係取捨證據、認定事實等屬於原審法
    院職權行使之事項，除有認定違法之情形外，應不生違背法
    令之問題（最高法院28年渝上字第1515號判決意旨參照）。
    又上訴狀或理由書未依上述方式表明上訴理由者，上訴不合
    法，第二審法院毋庸命其補正，逕以裁定駁回之，此觀同法
    第436條之32第2項準用第471條第1項、第444條第1項規定自
    明。
二、上訴意旨略以：上訴人所有靠行登記在福倫交通股份有限公
    司名下之車牌號碼000-00營業小客車（下稱系爭車輛），於
    民國108年8月11日因車禍受損，交付被上訴人維修，兩造約
    定被上訴人只賺取工資，而不得在材料上賺取價差，被上訴
    人也同意。被上訴人雖辯稱，在安裝材料上有安裝風險，所
    以不可能以進貨的價格銷給上訴人，然上訴人同意如果原零
    件不能使用，須由上訴人負責補足零件，故被上訴人在安裝
    過程並無風險，自應按照口頭協議不能加收價差新臺幣（下
    同）7,200元。另被上訴人不否認未施作「後輪椅坡道座與
    活動坡道」，被上訴人即不得收取估價單上所列1萬2,000元
    之費用，被上訴人為收取1萬2,000元之費用，另立名目，將
    其轉化為附件3估價單第14-16欄所載「左、右大樑校正」等
    項目向上訴人收取費用，然系爭車輛為殘障車，車後設有殘
    障坡道裝置，並無空間裝設左、右大樑之設備，被上訴人並
    未施作，自應返還1萬2,000元。又系爭車輛損壞情形並不嚴
    重，上訴人於108年8月14日經訴外人富邦產物保險股份有限
    公司（下稱富邦保險公司）估價完畢後，即向被訴人表示可
    以開始維修，而富邦保險公司預估系爭車輛維修合理工作天
    數為15天，其中系爭車輛車尾損壞的鋁合金板，為特殊材料
    且為獨家製作，因價高難取得，上訴人已於108年8月22日決
    定不修理，被上訴人遲延修車，遲至108年9月26日才交車，
    致上訴人受有一個月之營業損失4萬3,580元，並受有遲未交
    車之精神上煎熬，被上訴人應賠償上訴人精神慰撫金3萬元
    ，合計被上訴人應給付上訴人9萬3,780元。爰提起上訴，並
    聲明：原判決廢棄；被上訴人應付上訴人9萬3,780元及自10
    8年9月27日起至清償日止，按年利率5%計算之利息等語。
三、本院之判斷：
　㈠小額訴訟程序之當事人於第二審程序不得為訴之變更、追加
    或提起反訴，民事訴訟法第436條之27規定甚明。上訴人於
    原審起訴聲明為：被上訴人應給付上訴人9萬2,780元及自10
    8年9月27日起至清償日止，按年利率5%計算之利息（見原審
    卷第7頁）。經原判決駁回上訴人之訴，上訴人就敗訴之9萬
    2,780元本息提起上訴外，另擴張請求1,000元本息，該部分
    既屬聲明之擴張，依前揭說明為訴之追加，於法自有未合，
    不應准許。
　㈡綜觀上訴人所執之上訴理由，並未指出原判決依何訴訟資料
    有合於違背法令之具體事實，僅係就原審法院取捨證據、認
    定事實之職權行使，指摘其為不當；此實未具體說明原審判
    決有何不適用法規或適用法規不當之情形，亦未揭示該法規
    之條項或其內容，及合於民事訴訟法第469條所列各款之事
    實，要難認對原審判決有如何違背法令情事已為具體之指摘
    ，揆諸前揭說明，自不得謂已合法表明上訴理由。揆諸首揭
    規定及說明，應認上訴人提起本件上訴，未具備上訴之合法
    程式，本院即毋庸命其補正，爰逕以裁定駁回其上訴。
四、末按於小額訴訟之上訴程序，法院為訴訟費用之裁判時，應
    確定其費用額，民事訴訟法第436條之19第1項、第436條之3
    2第1項定有明文。本件第二審訴訟費用經確定為1,500元，
    應由上訴人負擔，爰併為裁定如主文第2項所示。
五、據上論結，本件上訴為不合法，依民事訴訟法第436條之32
    第1項、第2項、第444條第1項前段、第436條之19第1項、第
    95條、第78條，裁定如主文。　　
中　　華　　民　　國　　111 　年　　4 　　月　　27　　日
                  民事第一庭    審判長法　官　賴錦華
　　　　　　　　　
　　　　　　　　　                    法  官  蘇嘉豐
　　　　　　　　　
                                      法  官  熊志強
以上正本係照原本作成
本裁定不得抗告
中　　華　　民　　國　　111 　年　　4 　　月　　27　　日
                                      書記官　蔡斐雯